臺灣臺南地方法院刑事判決
109年度訴字第1192號
公  訴  人  臺灣臺南地方檢察署檢察官
被      告  李志強


指定辯護人  黃文章律師
上列被告因違反毒品危害防制條例案件，經檢察官提起公訴（10
9 年度偵字第15411、16684號），本院判決如下：
    主  文
李志強所犯如附表所示之各罪，均累犯，各處如同表所載之宣告
刑。應執行有期徒刑叁年拾月。
李志強就附表各犯罪事實之如同表沒收欄所示之物及所得，分別
沒收如同表所示。
其餘被訴部分（起訴書附表編號3 ）無罪。
    事  實
一、李志強明知甲基安非他命為毒品危害防制條例所定之第二級
    毒品，不得販賣，竟基於販賣第二級毒品安非他命營利之犯
    意，以所有之門號0000000000號行動電話為聯絡販賣毒品工
    具，於下列時地，販賣甲基安非他命予邱坤山、曾鴻銘：
　㈠販賣邱坤山
　　李志強於民國109 年7 月29日晚間8時20分許前某時，經友
    人「榮斌」轉知邱坤山欲購買甲基安非他命，即於同日晚間
    8 時20分許，以其門號0000000000號行動電話撥打電話至「
    小熊電子遊戲場」找得邱坤山取得聯絡後，再由邱坤山於同
    日晚間8 時27分持行動電話（門號0000000000號）撥打李志
    強上開電話後，約定由李志強以新臺幣（下同）3500元價格
    販售約半錢（1.875 公克）數量之甲基安非他命與邱坤山，
    並由邱坤山至臺南市永康區永大夜市交易，嗣於同日晚間9 
    時19分許，2 人經電話聯絡後，在該夜市○○○○○○○○○○○○○設○
    ○路0 段000 號）門口見面後，由李志強將約定數量之甲基
    安非他命販售與邱坤山，並取得價款。
　㈡販賣曾鴻銘
　　李志強於109 年7 月30日傍晚5 時25分許，以其門號000000
    0000號行動電話接獲曾鴻銘（門號0000000000號）撥打欲購
    買甲基安非他命電話，即同意販售甲基安非他命與曾鴻銘，
    並要曾鴻銘前往其位在臺南市北區開元寺附近擔任擔任大樓
    保全處工作地點見面，嗣同日傍晚6 時5 分許，2 人經電話
    聯絡後，在「茶之魔手北園店」（臺南市○區○○街0000號）
    見面後，由曾鴻銘將1000元交付李志強後，李志強即聯絡其
    上游取得甲基安非他命後，於同日晚間7 時56分許，撥打電
    話通知曾鴻銘前來拿取毒品，再於同日晚間8 時28分許，曾
    鴻銘告知伊在「茶之魔手北園店」處，即由李志強將1000元
    數量之甲基安非他命持往交付曾鴻銘。
二、嗣經警依通訊監察等情資，於109 年8 月25日持搜索票至李
    志強臺南市○○區○○街000 號住處搜索，查獲其持有甲基安非
    他命與吸食器（涉犯施用毒品部分，由檢察官另案偵辦），
    並扣得其上開持用之行動電話（含SIM卡）。
三、案經臺南市政府警察局第一分局報告臺灣臺南地方檢察署檢
    察官偵查起訴。　　　　
    理  由
壹、有罪部分（起訴書附表編號1 、2 ）
一、證據能力
　㈠被告及辯護人就本判決所引用之被告以外之人於審判外陳述
    ，均同意有證據能力，本院審酌該等陳述，無違法取證及證
    明力明顯過低之瑕疵，為證明犯罪事實所必要，且適於為證
    據，依刑事訴訟法第159 條之5 規定，均有證據能力（最高
    法院97年度台非字第5 號判決、臺灣高等法院暨所屬法院10
    2 年法律座談會刑事類提案第30號決議要旨參照）。
　㈡本判決所引用之非供述證據，與本案均有關聯性，均屬書證
    或物證性質，亦無事證認有違背法定程式或有偽變造所取得
    之排除事由，均有證據能力。
二、事證依據
　㈠被告就事實欄一之各次交易於偵查及審理坦承犯行，核與證
    人邱坤山、曾鴻銘證述情節相符，並有通訊監察譯文可佐，
    堪認被告與邱坤山、曾鴻銘有同欄之各次交易。
  ㈡被告於審理坦承其係可藉由替邱坤山、曾鴻銘取得毒品，而
    自毒品上游為自己取得較好毒品價格，堪認被告因本案各次
    交易而獲取利益，堪認本案各次交易均構成販賣行為。
  ㈢綜上所述，本案事證明確，被告犯行均堪認定，應予依法論
    科。
三、論罪科刑
  ㈠罪名與罪數
　⒈被告就事實欄一之各次販賣甲基安非他命行為，均係犯毒品
    危害防制條例第4 條第2 項之販賣第二級毒品罪。
　⒉被告上開各次販賣犯行，其各次之交易行為時地各異，屬不
    同犯罪事實，構成數罪，應予分論併罰。
  ㈡刑之加重與減輕事由
  ⒈〔累犯部分〕
　⑴被告前於99年間因：①販賣第二級毒品（本院99訴193 號，販
    賣4 人共14次，判處應執行刑有期徒刑5 年）、②使公務員
    登載不實罪（本院99簡567號，判處有期徒刑1 月又15日）
    、③施用第二級毒品罪（本院99簡2481號，判處有期徒刑6 
    月；本院99簡3224號，判處有期徒刑6 月），經判刑確定並
    分別定應執行刑為有期徒刑5 年1 月、有期徒刑10月，並自
    99年11月15日入監執行，於103 年7 月16日假釋出監，惟因
    於假釋期間再犯施用第二級毒品罪（本院104 簡422 號，判
    處有期徒刑6 月；本院105 簡860 號，判處有期徒刑6 月）
    經撤銷假釋，於105 年2 月17日入監執行上開撤銷假釋殘刑
    與假釋期間施用毒品罪罪刑，於107 年10月2 日執行完畢。
　⑵其於上開罪刑有期徒刑之執行完畢後，五年以內故意再犯本
    次有期徒刑以上之本案各罪，均構成累犯，而其前案執行罪
    刑與本案犯行，又屬販賣毒品罪，依大法官釋字第775 號解
    釋意旨，就本案罪刑，除就無期徒刑部分依刑法第65條第1 
    項規定不得加重外，應應依刑法第47條第1 項規定加重其刑
    。
　⒉〔偵審自白減輕〕
　　被告就本案各次販賣第二級毒品犯行，於偵查及審理中均坦
    承犯行，與毒品危害防制條例第17條第2 項規定之要件相符
    ，爰均依本條項規定，減輕其刑。
  ⒊［供出上游］
　⑴被告向警供出毒品來源及檢警偵辦情形
　　①被告於109 年8 月25日經警搜索查獲同日警詢向警坦承其
      本案販賣毒品來源為綽號「如意」女子，並提供「如意」
      電話與住處供警查詢嫌疑人後，指認「如意」為劉秝棋（
      參見同日警詢筆錄），而由檢警依被告指認對劉秝棋實施
      通訊監察（第一分局109.10.08函，本院卷第95頁）。
　　②嗣員警於109 年11月3 日借訊在押被告詢問其是否願向檢
      察官指證劉秝棋本案販賣毒品與其之犯嫌，因被告不願作
      證拒絕後，被告於同月10日審判期日表示因當時不理解毒
      品危害防制條例第17條第1 項規定要件且顧及出庭作證風
      險而於同月3 日警詢拒絕指認，其願向檢警指證其販賣毒
      品來源為劉秝棋後，於同月16日警詢向警指認劉秝棋。
　　③惟員警其後於同年12月3 日搜索查獲劉秝棋後，僅依通訊
      監察資料偵辦劉秝棋於同年10月8 日至11月11日間販賣毒
      品與游嘉彬等5 人犯嫌（經警於110.01.18移送檢察官偵
      辦，由檢察官於110.01.24起訴，109偵22812號、110偵24
      60號），而未就被告指訴劉秝棋為其本案毒品來源部分偵
      辦。
　　④劉秝棋上開毒品犯嫌經起訴後，經本院函警詢問是否就被
      告指訴劉秝棋為其本案毒品來源部分為偵辦之情形，經警
      函復因被告前於警借訊時稱不願指證劉秝棋，故未移送劉
      秝棋涉嫌販賣毒品與被告部分由檢偵辦，但警方確實係因
      因被告供述而查獲劉秝棋販賣毒品犯嫌（第一分局110.02
      .24函，本院卷第317頁；同局110.03.08函，本院卷第327
      頁）。
　⑵依上開被告向警供出毒品來源後之檢警偵辦情形，被告於查
    獲當日即向警供出毒品來源為劉秝棋，並由警查獲劉秝棋其
    後販賣毒品與其他人之犯嫌，惟因被告其後於警詢因不理解
    法律規定未於警方第一次借訊時向警表示願指證劉秝棋，致
    其後其表示願意指認時，員警未再就就劉秝棋涉嫌為本案毒
    品來源部分為偵辦，惟檢警確實因被告供述指認而查獲劉秝
    棋販賣毒品犯嫌。是劉秝棋雖未就涉嫌提供本案毒品供被告
    販售而經起訴，然依該未起訴原因，並非被告虛構犯罪情節
    或所供明顯不合情理所致，是應認本案被告仍符合毒品危害
    防制條例第17條第1 項之供出毒品來源因而查獲之要件（最
    高法院100 台上6027號判決要旨參照），爰就被告本案各次
    販賣犯行，均依本條項規定，減輕其刑。又依本案各次販賣
    情節，尚難認有免除其刑之餘地，附此敘明。
　⒋〔增減順次〕
　　就事實欄一之各次販賣毒品犯行之上開加重及減輕事由，依
    刑法第71條第1項規定先加重後，再依刑法第66條、第71條
    第2 項規定，應依該條第2 項減輕其刑後，再依同條第1 項
    遞減其刑（最高法院103 年度台上字第4305號判決要旨參照
    ），爰依上開遞減順序，減輕其刑。
  ㈢量刑審酌
    爰審酌被告前已因販賣毒品罪刑而入監執行，應已知悉非法
    流通毒品係法律嚴處之犯行，竟又再犯相同罪名，所為顯屬
    非是，茲斟酌其素行、知識程度、犯罪動機、販賣毒品種類
    、次數、數量、各次販賣之價格、其犯後坦承犯行及生活狀
    況並參酌其前次販賣毒品犯行經判處刑度等之一切情狀，就
    其所犯之各罪，分別量處附表所示之宣告刑；又其所犯各罪
    ，無刑法第50條第1 項各款所定事由，爰再定其應執行刑如
    主文，以示懲儆。
四、沒收部分：
　㈠犯罪所用之物部分
    被告就本案各次販賣犯行，均以其所有之扣案行動電話聯絡
    ，是該電話係供被告上開各次販賣第二級毒品所用之物，爰
    依毒品危害防制條例第19條第1 項規定為沒收。
  ㈡犯罪所得部分
    本案之各次販賣所得款項，均屬被告未扣案之犯罪所得，爰
    均依刑法第38條之1 第1 項前段規定為沒收，並依同條第3
    項規定，諭知如全部或一部不能沒收時，追徵其價額。
貳、無罪部分（起訴書附表編號3 ）
一、公訴意旨以：被告於於109 年7 月31日上午6 時1 分許，以
    門號0000000000號行動電話與曾鴻銘（門號0000000000號）
    聯絡後，在其位在臺南市○○區○○街000號住處（下稱被告住
    處），將價值1000元甲基安非他命1 包販賣曾鴻銘，而認被
    告涉犯毒品危害防制條例第4 條第2 項之販賣第二級毒品罪
    嫌。
二、按「犯罪事實應依證據認定之，無證據不得認定犯罪事實。
    」、「不能證明被告犯罪或其行為不罰者，應諭知無罪之判
    決。」，刑事訴訟法第154 條第2 項、第301 條第1 項分別
    定有明文。又「被告或共犯之自白，不得作為有罪判決之唯
    一證據，仍應調查其他必要之證據，以察其是否與事實相符
    。」，刑事訴訟法第156 條第2 項亦有明文規定，其立法意
    旨乃在防範被告或共犯自白之虛擬致與事實不符，故對自白
    在證據上之價值加以限制，明定須藉補強證據以擔保其真實
    性。並非絕對可由法院自由判斷被告或共犯自白之證明力，
    若不為調查，而專憑此項自白據為被告犯罪事實之認定，即
    與上開規定有違；又此所謂共犯，包括任意共犯及必要共犯
    （含對向犯罪之共犯）。就毒品危害防制條例規定之毒品犯
    罪，其中製造、運輸、販賣（以上第4 條）或意圖販賣而持
    有（第5 條）、非法使他人或引誘他人施用（第6 、7 條）
    、轉讓（第8 條）、施用（第10條）、持有（第11條）毒品
    者，如供出毒品來源因而查獲其他正犯或共犯者，同條例第
    17條第1 項規定，得減輕其刑，是為擔保上開證人（即得獲
    減刑規定利益之犯行者）所為不利於對向共犯之陳述之真實
    性，尤應有足以令人確信其陳述為真實之補強證據，始得據
    為不利被告之認定，俾貫徹刑事訴訟無罪推定及嚴格證明之
    基本原則（最高法院97年度台上字第1640、1155號判決要旨
    參照）。
三、公訴依據與被告答辯要旨
　㈠公訴意旨認被告有本次販賣甲基安非他命與曾鴻銘，係依附
    件之通訊監察譯文、被告坦承曾鴻銘於附件編號1 之通訊監
    察譯文後確有至其住處，而曾鴻銘於偵查及審理均證稱伊於
    附件編號1 之通訊監察譯文後有至被告住處向被告購得甲基
    安非他命之證言（參見後述）為據。
　㈡被告於警詢、偵查及審理均否認犯行，均辯稱：伊於109年7
    月30日晚間販售毒品給曾鴻銘該次時，因曾鴻銘沒有吸食器
    ，其有將吸食器借曾鴻銘，約定隔日（31日）上午約6 時許
    其下班返家後，由曾鴻銘將吸食器持往其住處返還與其，當
    日（31日）曾鴻銘至其住處返還吸食器後，2 人有在屋內玩
    線上遊戲，之後曾鴻銘將行動電話忘在其住處就去上班，其
    後曾鴻銘打電話請其保管伊行動電話，當日早上其未再販售
    毒品給曾鴻銘，也未向曾鴻銘取得1000元。
四、經查：
　㈠曾鴻銘各次證述要旨
  ⒈［109.08.25警詢］
　⑴就附件編號1 之109.07.31/06:01通訊監察譯文，證稱：伊係
    以該通通話向被告購買毒品，被告要伊前往被告永康區龍埔
    街住處交易，伊通話後騎乘機車約15分鐘後到被告住處，伊
    即以1000元向被告購買重量不詳之毒品。
　⑵就附件編號2 之109.07.31/07:05通訊監察譯文，係伊向被告
    購買毒品後，伊與被告聯絡請被告幫伊保管伊掉在被告住處
    之行動電話；附件編號3 之109.07.31/07:30通訊監察譯文
    ，係伊以「門票」為代號，要向被告購買毒品，但交易 未
    成功。
　⒉［109.08.25偵訊］
　⑴於同日偵訊經檢察官提示附件全部通訊監察譯文，先稱：該
    等通話係伊與被告間通話，但未經交易成功。
　⑵後經檢察官提示當日警詢筆錄後，就附件編號1 之109.07.31
    /06:01通訊監察譯文，證稱：通話完畢後，伊至被告住處，
    被告將毒品裝在透明夾鍊袋內交給伊。
　⑶另就附件編號2、3之通訊監察譯文，證稱：伊發現行動電話
    掉在被告住處，伊請被告保管，被告雖答應保管，但伊知道
    被告個性係請託被告幫忙就要給被告好處，故伊向被告稱要
    再「買一張門票」，伊返回被告住處後，有給被告1000元，
    但因伊著趕去上班，故取回行動電話後，隨即離開，被告事
    後也未拿毒品給伊。
　⒊［109.09.10偵訊］
　⑴就附件編號1 之109.07.31/06:01通訊監察譯文，證稱：被告
    下班後打電話給伊，伊即至被告住處，將1000元交給被告，
    被告將透明夾鏈袋之甲基安非他命1 包交給伊。伊不清楚被
    告為何稱伊係前往該處係將吸食器交還被告。並稱：伊施用
    甲基安非他命之頻率不一定，本次係因昨日（30日）向被告
    購買之甲基安非他命已經施用完畢，故再向被告購買，伊確
    定當日有給被告1000元，係當日第2 次交易未成功。
　⑵經檢察官再次提示當日通訊監察譯文後，❶先稱：伊係先將10
    00元持往被告上班地點交付還在上班的被告，之後被告電話
    告知其已下班返回住處，伊知道被告意思是其已經取得毒品
    ，伊就騎車至被告住處。❷再稱：伊剛才稱第2 次未成功，
    係伊在被告住處施用完甲基安非他命後騎乘機車上班途中，
    發現行動電話可能掉在被告住處，就以公用電話連絡被告請
    被告保管，但伊了解被告個性，需要給被告好處，故伊才稱
    要再買1000元毒品，伊返回被告住處後，伊有給被告1000元
    ，但被告沒有給伊毒品，只有將吸食器內剩下毒品給伊施用
    。
  ⒋［109.11.10審理］
　⑴❶於辯護人主詰問時，先證稱：伊因於30日晚間向被告購得之
    甲基安非他命用完，故又再打電話與被告聯絡購買毒品，伊
    係於31日早上先至被告上班地點將購買毒品之1000元交給被
    告，被告要伊等其通知，待被告下班回家聯絡伊，伊就前往
    被告住拿取毒品，至於其後伊行動電話掉在被告住處，伊再
    返回被告住處拿取行動電話該次，並未交易成功，當日早上
    伊與被告見面2 次。❷於辯護人覆主詰問時，稱伊確認當日
    早上伊將錢給被告，被告有將毒品交付與伊。
　⑵其後對辯護人與被告詰問之當日早上係伊將前日晚間向被告
    購買毒品時併向被告借得之吸食器持往返被告住處返還被告
    ，2 人在被告住處以行動電話玩線上遊戲後，伊將行動電話
    忘在被告住處，其後伊先以電話聯絡請被告保管，再前往被
    告住處拿取行動電話之情節，坦承確有該等事實，惟仍稱伊
    返回被告住處後有給被告1000元，但被告未交付伊毒品。
　⑶然於本院訊問時，就當日（31日）向被告購得毒品情節，稱
    伊以電話確認被告返家後，騎車至被告住處，伊將錢將交給
    被告，被告將內有甲基安非他命之玻璃球吸食器交給伊施用
    。
　㈡依曾鴻銘上開偵審證言，曾鴻銘雖於警詢指稱有本次交易（
    前段⒈、⑴），惟於警詢同日偵訊係先稱附件通訊監察譯文均
    未交易成功（前段⒉、⑴），經檢察官告知警詢證述，始改稱
    有本次交易，並稱係向被告購得1 包透明夾鏈袋包裝之甲基
    安非他命（前段⒉、⑵），再於其後偵訊先稱伊當日與被告聯
    絡確認被告返回住處後，伊前往被告住處交付現金向被告購
    得1 包透明夾鏈袋包裝之甲基安非他命，不清楚被告辯稱之
    當日係伊持吸食器前往返還之情節（前段⒊、⑴），再依通訊
    監察譯文改稱伊係在附件編號1之通訊監察譯文前先將款項
    持往被告上班地點交付被告，再待被告連絡後，至被告住處
    拿取毒品（前段⒊、⑴、❶），於審理時經詰問後雖證稱與最
    後偵訊相同內容證言，然坦承確有被告辯稱之當日早上伊將
    前日晚間向被告借得之吸食器持往返還被告之事（前段⒊、⑵
    ），卻於本院訊時，就當日交易情節，又再改稱當日係伊於
    附件編號1 通訊監察譯文後，伊至被告住處將現金交給被告
    ，由被告將內有甲基安非他命之吸食球交付供伊施用（前段
    ⒊、⑶）。
　㈢本案依附件之通訊監察譯文，並無法直接佐證被告有於附件
    編號1 通訊監察譯文後有販售甲基安非他命與曾鴻銘之對話
    情節，而曾鴻銘就當日有無向被告購得毒品、雙方交易方式
    、伊購得毒品型態，前後證述不一，是依現有事證，自難認
    被告有起訴書所指之本次販賣毒品犯行。
四、依現存卷內證據，並無積極證據可認被告有起訴書附表編號
    3 該次之販賣甲基安非他命與曾鴻銘之犯行，依上開法律規
    定與裁判法則，自應就被告為無罪之諭知。
據上論斷，應依刑事訴訟法第299 條第1 項前段、第301 條第1 
項，判決如主文。　　
本案經檢察官白覲毓起訴、檢察官蘇榮照到庭執行職務。
中　　華　　民　　國　　110 　年　　4 　　月　　29　　日
　　　　　　　　　刑事第十庭  審判長法　官  陳淑勤
　　　　　　　　　                  法  官  張郁昇
　　　　　　　　　                  法  官  陳世旻
附表：被告所犯罪名、宣告刑、沒收     編號 犯罪事實 罪名 宣告刑 沒收 1 【事實欄一、㈠】 （起訴書附表編號1 ） 販賣第二級毒品，累犯。 有期徒刑叁年肆月。 扣案之行動電話（含SIM 卡門號0000000000號）沒收；未扣案之犯罪所得新臺幣叁仟伍佰元沒收，如全部或一部不能沒收或不宜執行沒收時，追徵其價額。 2 【事實欄一、㈡】 （起訴書附表編號2 ） 販賣第二級毒品，累犯。 有期徒刑叁年貳月。 扣案之行動電話（含SIM 卡門號0000000000號）沒收；未扣案之犯罪所得新臺幣壹仟元沒收，如全部或一部不能沒收或不宜執行沒收時，追徵其價額。 
以上正本證明與原本無異。
如不服本判決應於收受本判決後20日內向本院提出上訴書狀，並
應敘述具體理由。其未敘述上訴理由者，應於上訴期間屆滿後20
日內向本院補提理由書狀（均須按他造當事人之人數附繕本）「
切勿逕送上級法院」。 
  　　　　　　　　      　　　　　　　書記官　謝盈敏
中　　華　　民　　國　　110 　年　　4 　　月　　29　　日
附件：【李志強（Ａ：0000-000000）與曾鴻銘（Ｂ：0000-000000／公共電話）當日通訊譯文】    編號 通訊時間 撥打方向 通訊譯文 1 109.07.31／ 06:01:30 Ａ←Ｂ Ａ：喂。／Ｂ：阿你還沒下班喔。 Ａ：下班了拉，剛回來。／Ｂ：喔，我現在過去你家嗎。 Ａ：這樣喔，好，大哥，我等一下辦事情辦完，我打給你。／Ｂ：怎樣。 Ａ：好啦。 　 【Ａ基地台位置：永康區中山路327號】 2 109.07.31／ 07:05:26 Ａ←Ｂ Ｂ：志強。 Ａ：啥。／Ｂ：我手機影有掉在你那嗎。 Ａ：有拉有拉。／Ｂ：你幫我保管一下齁，我這工作做完過去好不好。 Ａ：好啦。 　 【Ｂ電話：全家便利商店-全家善化正國店（善化區中正路160號）】 3 109.07.31／ 07:30:29 Ａ←Ｂ Ｂ：在幫我買一張門票拉。 Ａ：來再講拉。／Ｂ：我過去你那齁。 Ａ：你現在要過來喔。／Ｂ：嘿，看你啊。 Ａ：好啦，我看看拉。     【Ｂ電話：「7-11感恩店」（永康區自強路825之1號）】 

【附錄】                                                                                             1 毒品危害防制條例                                                                             第 4 條（民國 109 年 01 月 15 日；公布後六個月施行。節錄第2 項）   ．製造、運輸、販賣第二級毒品者，處無期徒刑或十年以上有期徒刑，得併科新臺幣一千五百萬元以下罰金。  第 17 條（民國 109 年 01 月 15 日；公布後六個月施行。節錄第1 、2 項） ．犯第四條至第八條、第十條或第十一條之罪，供出毒品來源，因而查獲其他正犯或共犯者，減輕或免除其刑。 ．犯第四條至第八條之罪於偵查及歷次審判中均自白者，減輕其刑。  第 19 條（民國 109 年 01 月 15 日；公布後六個月施行。節錄第1 項） ．犯第四條至第九條、第十二條、第十三條或第十四條第一項、第二項之罪者，其供犯罪所用之物，不問屬於犯罪行為人與否，均沒收之。  2              中華民國刑法                                                                                 第 38-1 條（民國 104 年 12 月 30 日；節錄第1 、2 項）                                        ．犯罪所得，屬於犯罪行為人者，沒收之。但有特別規定者，依其規定。 ．前二項之沒收，於全部或一部不能沒收或不宜執行沒收時，追徵其價額。